臺灣臺中地方法院交通事件裁定　　　　 94年度交聲字第788號
原處分機關　交通部公路總局臺中區監理所臺中市監理站
受處分人　　甲○○
上列受處分人因違反道路交通管理處罰條例案件，對於交通部公
路總局臺中市監理站民國九十四年十一月十六日所為之裁決（裁
監稽違字第裁六一─ＧＣ0000000號裁決書），聲明異議
，本院裁定如下：
    主  文
異議駁回。
    理  由
一、原處分機關略以：受處分人甲○○，其所有之車號ＦＹＫ─
    九○二號重機車，於民國九十一年十月十一日十三時四十二
    分許，在臺中市○○路處，因於設有禁止停車標線之處所停
    車之違規事實，經臺中市警察局第三分局員警依法逕行舉發
    ，受處分人未依限期到案提出申訴，經向原舉發機關查證違
    規屬實，該站遂於九十四年十一月十六日以裁監稽違字第裁
    六一─ＧＣ0000000號裁決書，裁處受處分人罰鍰新
    臺幣（下同）六百元整，逾期則依違反道路交通管理事件統
    一裁罰標準表及裁決書處罰主文裁處，於法並無不合等語。
二、本件受處分人甲○○則以：違規時間係九十一年十月十一日
    ，事隔數年，違規地點指復興路有數段，違規地點不明確，
    依法已逾裁罰時候，法無明文不罰，請求撤銷處罰，爰聲明
    異議云云。
三、按汽車駕駛人停車時，有在設有禁止停車標誌、標線之處所
    停車者，處六百元以上一千二百元以下罰鍰；駕駛人駕駛汽
    車，應遵守道路交通標誌、標線、號誌之指示；汽車有各項
    異動，不依規定申報登記者，處汽車所有人九百元以上一千
    八百元以下罰鍰；汽車所有人名稱、地址如有變更，均應向
    公路監理機關辦理登記。道路交通管理處罰條例第十六條、
    第五十六條第一項第四款及道路交通安全規則第二十三條、
    第九十條與違反道路交通管理事件統一裁罰標準表分別定有
    明文。
四、經查：本件受處分人甲○○，於上開時、地，其所有之車號
    ＦＹＫ─九○二號重機車，因於設有禁止停車標線之處所停
    車之違規事實，經舉發機關之員警逕行舉發之情，非但為受
    處分人於異議狀所不爭執，並有違反道路交通管理事件通知
    單一紙與裁決書一份在卷可稽。雖受處分人以上述情詞置辯
    ，惟查：行政程序法係於九十年一月一日生效施行，行政程
    序法第一百三十一條之五年時效規定，為公法上請求權之一
    般時效規定，所稱「公法上請求權」，係指公法上權利義務
    主體相互間，基於公法一方得請求他方為特定給付之權利。
    本件交通違規裁罰事件，性質上屬於公法上之請求權，行政
    程序法施行後已發生公法上請求權之消滅時效期間，即應適
    用上開規定。本件違規事實發生在九十一年十月十一日，原
    處分機關所得裁決罰鍰之權利，係行政程序法施行後已發生
    之公法上請求權，自應適用本法第一百三十一條之規定。準
    此以言，本件違規裁罰，至今尚未逾五年消滅時效期間，則
    原處分機關於九十四年十一月十六日所為之裁決，自無時效
    消滅之問題，合先敘明。再經本院審酌卷內相關文件資料得
    知：受處分人於九十二年七月三十一日前，其戶籍仍為臺中
    市○區○○里○○路○段四巷十二號，此亦有受處分人之個
    人基本資料查詢結果在卷可佐。原舉發機關依法定地址即臺
    中市○區○○里○○路○段四巷十二號，於九十一年十一月
    十四日、十五日、二十二日以掛號寄送該紙違規通知單及採
    證照片，因掛號郵寄無法交付，故採公示送達完成送達程序
    ，亦有原舉發機關違規通知單、原處分機關九十四年十一月
    二十四日之異議案件移送書與郵局退回之限時掛號信封等在
    卷可憑。是本件違規通知單，其送達程序於法核無不合，其
    送達已生送達之效力。本院經查亦無任何證據足資證明執勤
    警員有捏造事實、違法取締之情事，則執勤警員本其維護交
    通秩序、安全職責所為之逕行舉發，自應受到合法、正確之
    推定，受處分人之前揭違規事實，亦堪以認定。受處分人指
    摘原處分不當，殊不足採。從而，原處分機關據以援引上開
    規定，裁處罰鍰六百元整，逾期則依裁決書處罰主文規定處
    罰，並無不當，本件異議為無理由，應予駁回。
五、據上論斷，應依道路交通管理處罰條例第八十七條、道路交
    通案件處理辦法第十九條，裁定如主文。
中　　華　　民　　國　　94　　年　　12　　月　　8 　　日
                  交通法庭  法　官  張清洲
以上正本證明與原本無異。
如不服本裁定，應於送達後五日內，向本院提出抗告狀。
                            書記官　沈筱玲
中　　華　　民　　國　　94　　年　　12　　月　　8 　　日
